# **JOSÉ EDUARDO MARTINS**

+55 (48) 99134-0640 m4rt1ns.jose@gmail.com https://www.linkedin.com/in/jos%C3%A9-eduardo-martins-b06b8b190/ https://github.com/JoseEduardoMartins

#### **SOBRE MIM**

Desenvolvedor full stack com mais de 3 anos de experiência em tecnologias como JavaScript, TypeScript, React, Node.js, e bancos de dados relacionais e não-relacionais. Apaixonado por criar soluções eficientes e inovadoras, sempre buscando se aprimorar como profissional.

## STACK TECNOLÓGICA

Frontend: React, Next.js, Tailwind CSS Backend: Node.js, Express, NestJS

Bancos de Dados: PostgreSQL, MySQL, MariaDB, MongoDB, Microsoft SQL Server

Outros: AWS, Linux, Docker

# **EXPERIÊNCIA PROFISSIONAL**

### Full Stack Developer - DavinTl

Jan 2024 - Mai 2024 | Belo Horizonte, MG, Brasil (Remoto)

- Criação de novas funcionalidades para a plataforma de software Vitruvio voltada para o varejo.
- Desenvolvimento de frontend e backend, contribuições no desenvolvimento de aplicativos móveis e gestão de banco de dados.
- **Competências**: JavaScript, XML, JSON, Microservices, Java, Banco de dados Oracle, Linux, Qualidade de software, Programação orientada a objetos (POO), UML, Prototipagem, Diagramação, Scrum.

#### Full Stack Developer - Audaces

Ago 2023 - Nov 2023 | Florianópolis, SC, Brasil (Híbrido)

- Desenvolvimento de sistemas internos, criação de bancos de dados relacionais e integrações entre sistemas internos e externos.
- Treinamento de novos colaboradores, liderança de reuniões de estratégia de desenvolvimento, revisões de código e testes, e investigação de falhas nos sistemas.
- **Competências**: JavaScript, TypeScript, Node.js, API REST, Microservices, JQuery, ESLint, Express.js, Swagger API, React.js, React Native, HTML5, CSS3, Tailwind CSS, Bootstrap, Jest, Banco de dados, Microsoft SQL Server, PostgreSQL, MySQL, MongoDB, Integração e entrega contínuas (CI/CD), Gitlab, GitHub, Git, Servidor Linux, Linux, Nginx, Docker, AWS, AWS Lambda, Amazon EC2, Amazon S3, JIRA, Trello, Qualidade de software, POO, UML, Prototipagem, Diagramação, Scrum, JSON, WinSCP, Sistemas de rede.

#### **Trainee Developer - Audaces**

Ago 2021 - Ago 2023 | Florianópolis, SC, Brasil

- Desenvolvimento de sistemas internos, criação de bancos de dados relacionais, backend e frontend, para melhoria de produtividade, segurança e automação.
  - Criação de integrações entre sistemas internos e externos (SAP, Superlogica, Launchlab, Bitrix).
- Competências: JavaScript, TypeScript, Node.js, ESLint, API REST, JQuery, Express.js, Swagger API, React.js, React Native, HTML5, CSS3, Bootstrap, Jest, Banco de dados, Microsoft SQL Server, PostgreSQL, MySQL, MongoDB, Integração e entrega contínuas (CI/CD), Gitlab, GitHub, Git, Docker, Linux, Servidor Linux, Nginx, AWS, Amazon EC2, JIRA, Trello, Scrum, Prototipagem, Diagramação, Qualidade de software, POO, UML, Sistemas de rede, WinSCP, JSON.

### **Junior Developer - Flowupp**

Abr de 2022 - Set de 2023 | Florianópolis, SC, Brasil (Remoto)

- Desenvolvimento de uma ferramenta ágil de recrutamento, melhorando a experiência do usuário recrutador e recrutado.
- Construção de funcionalidades relacionadas a APIs de entidade, autenticação, regras de negócio, componentes React e funcionalidades frontend.
- **Competências**: JavaScript, TypeScript, Node.js, ESLint, API REST, Express.js, React.js, HTML5, CSS3, SASS, Banco de dados, MySQL, PostgreSQL, Jest, Integração e entrega contínuas (CI/CD), GitHub, Git, Docker, AWS, AWS Lambda, Amazon EC2, Trello, JSON, Scrum, Qualidade de software, POO.

# **EDUCAÇÃO**

Análise e Desenvolvimento de Sistemas - Estácio 2021 - 2024 Técnico em Informática - IFSC 2017 - 2019

#### **PROJETOS**

Portfólio Pessoal

- Desenvolvimento de um portfólio multilíngue usando React e integração com API do GitHub.
  Projeto Open Source
  - Contribuição para projetos open-source focados em ferramentas de desenvolvimento.

### HABILIDADES ADICIONAIS

- Comunicação eficaz e trabalho em equipe
- Habilidades de resolução de problemas e pensamento crítico